臺灣桃園地方法院民事簡易判決
111年度壢簡字第767號
原      告  林淵華  
訴訟代理人  謝明訓律師
被      告  鄭郁丞  
上列當事人間請求損害賠償事件，本院於民國111年10月7日言詞
辯論終結，判決如下：
    主      文
原告之訴駁回。
訴訟費用由原告負擔。
    事實及理由
一、原告主張：「林華華」為原告之臉書帳號，訴外人林燕飛為
    原告之父，「鄭郁承」則為被告之臉書帳號。原告前與被告
    任職公司即訴外人立新不動產有限公司（下稱立新公司）發
    生仲介費糾紛，雙方並至桃園市政府消費者服務中心進行調
    解，詎被告竟於上開調解會翌日即民國109年5月28日，以其
    上開臉書帳號發表：「林燕飛，我真不知道您怎麼教小孩的
    ，教出這種以為消基會當肖基會的小孩，還能刷妹妹的卡，
    不付錢當沒事的」、「請問自己人比較好騙嗎？林華華？」
    等不實言論誹謗原告（下稱系爭言論），是被告前開言論足
    以貶損原告名譽，已侵害原告之名譽權，爰依民法第184條
    第1項前段、第195條第1項規定提起本件訴訟等語。並聲明
    ：被告應給付原告新臺幣（下同）50萬元，及自起訴狀繕本
    送達翌日起至清償日止，按年息百分之5 計算之利息。
二、被告則以：被告係擔心原告違約會導致立新公司向其求償，
    因而透過標註「林燕飛」臉書發文之方式提醒原告，被告僅
    希望原告了解消基會並非隨便的地方，「消基會當肖基會」
    並無貶低、詆毀之意，被告並未人身攻擊。又原告曾以被告
    配偶即訴外人林品妗之信用卡購物，卻未支付款項予林品吟
    ，被告所言屬實等語，以資抗辯。並聲明：原告之訴駁回。
三、得心證之理由
(一)按因故意或過失，不法侵害他人之權利者，負損害賠償責任
    。故意以背於善良風俗之方法，加損害於他人者亦同。違反
    保護他人之法律，致生損害於他人者，負賠償責任。但能證
    明其行為無過失者，不在此限；不法侵害他人之身體、健康
    、名譽、自由、信用、隱私、貞操，或不法侵害其他人格法
    益而情節重大者，被害人雖非財產上之損害，亦得請求賠償
    相當之金額，民法第184條、第195條第1項前段分別定有明
    文。前開法文所謂「名譽」，乃指社會對於個人客觀上之評
    價，即「客觀名譽」而言；名譽有無受損害，應以社會上對
    個人之客觀評價是否貶損，作為判斷之依據。申言之，名譽
    權之侵害，須行為人有故意或過失抑貶他人之行為，且致他
    人客觀之社會評價受有減損，具有不法性，始克成立侵權行
    為，而被害人主觀上對於內在價值之感受，即「名譽感情」
    或「名譽感」，尚非名譽權侵害判斷之標準（最高法院90年
    台上字第646號判例、105年度台上字第889號判決意旨參照
    ）。又行為人之言詞是否屬足以貶損他人評價之行為，應參
    酌行為人之動機、目的、智識程度、慣用之語言、當時所受
    之刺激、所為之用語、語氣、內容及連接之前後文句統觀之
    ，而不得僅以隻言片語而斷章取義，倘行為人僅基於一時不
    快而為粗俗不雅或不適當之言詞，而未對他人在社會上之客
    觀評價造成減損，縱主觀上造成他人之不快，亦不應使行為
    人負損害賠償之責任。
(二)原告雖主張被告發表「消基會當肖基會的小孩」等語，有隱
    喻原告為瘋子之意，然依教育部辭典釋義：肖，有相似、仿
    效之意，並未引申為瘋狂、精神失常之意，自難認被告此部
    分發文內容，足以貶損社會對原告之客觀評價，致原告名譽
    受損，要難僅憑原告主觀感受不快，即遽認被告此部分之言
    論侵害原告名譽權。
(三)原告復主張被告發表「刷妹妹的卡，不付錢當沒事的」、「
    請問自己人比較好騙嗎？林華華？」等言論，指摘原告有信
    用不佳、說謊等情事，足以貶損原告在社會上之評價等語。
    觀被告提出之林品妗與原告間之LINE對話紀錄：（109年4月
    15日）（林品妗）24號中午之前匯給我，沒匯這次我真的要
    辦遺失了）（原告）OK貼圖，相互勾稽雙方於LINE記事本記
    載花費項目及金額，及原告最後記載153000之數額，（見本
    院卷第22頁、第64頁），核與被告所述原告使用林品妗信用
    卡，最後未付款金額為153,000元等情相符，可見被告係因
    原告使用林品妗信用卡未付款乙節，而與原告發生爭執，前
    開言論僅係被告依其所知之事實表達主觀意見，縱被告因情
    緒導致有較不適當之發文內容，惟其並未刻意捏造事實，被
    告上開言論應無惡意貶損原告名譽之意，自仍屬言論自由保
    障之範疇，要難僅以原告主觀感覺受辱，即遽認被告侵害原
    告之名譽權，是原告請求被告負侵權行為損害賠償責任，洵
    屬無據，應予駁回。
四、從而，原告依侵權行為之法律關係，請求被告給付50萬元，
    及自起訴狀繕本送達翌日起算至清償日止，按年息百分之5
    計算之利息，為無理由，應予駁回。
五、本件事證已臻明確，兩造其餘攻擊防禦方法及所提之證據，
    核與判決結果無影響，毋庸再予一一論述，附此敘明。
六、訴訟費用負擔之依據：民事訴訟法第78條。
中　　華　　民　　國　　111 　年　　11　　月　　17 　 日
                  中壢簡易庭      法  官  江碧珊
以上為正本係照原本作成。
如不服本判決，應於送達後20日內，向本院提出上訴狀並表明上
訴理由，如於本判決宣示後送達前提起上訴者，應於判決送達後
20日內補提上訴理由書（須附繕本）。
如委任律師提起上訴者，應一併繳納上訴審裁判費。
中　　華　　民　　國　　111 　年　　11　　月　　17 　 日
                                  書記官  張育誠